【裁判字號】    99,抗,930
【裁判日期】    990813
【裁判案由】    不服羈押等
【裁判全文】
臺灣高等法院刑事裁定                   99年度抗字第930號
抗  告  人
即  被  告  甲○○
選任辯護人  連一鴻律師
上列抗告人因強盜等案件，不服臺灣板橋地方法院99年度重訴字
第34號，中華民國99年7月9日羈押裁定，提起抗告，本院裁定如
下：
    主  文
抗告駁回。
    理  由
一、原裁定以被告坦承部分犯行，犯罪嫌重大，且有事實足認有
    勾串共犯或證人之虞，另所犯為最輕本刑五年以上有期徒刑
    之罪，而有羈押之必要，因而裁定予以羈押，並禁止接見通
    信。
二、抗告意旨略以：本件檢察官共起訴三名被告，即李彬綺、朱
    細菁及被告甲○○，但朱細菁並未收押，檢察官認朱細菁與
    被告甲○○同犯刑法第332條第2項第2款強盜強制性交罪嫌
    及刑法第330條第1項之攜帶兇器結夥三人以上強盜罪嫌。又
    檢察官對朱細菁求刑18年，對被告甲○○求刑16年，則對所
    犯罪名相同，而求刑較重者未收押，而求刑較輕者，反予羈
    押，並禁止接見通信，顯不合比例原則。檢察官起訴被告甲
    ○○係犯刑法第332條第2項第2款、第330條第1項，並無第
    227條第3項之罪嫌，惟押票所載被告觸犯刑法第332條第2項
    第2款、第330條第1項、第227條第3項，顯有違誤。本件被
    告邱啟明應比照朱細菁，無羈押之必要，爰請求撤銷原裁定
    ，更為適法之裁定云云。
三、本院查：
（一）按羈押被告之目的，在於保全證據之正確完整及刑事偵查
      、審判、執行程序得以順利進行。在執行羈押後，有無繼
      續羈押之必要，應否延長羈押，均屬事實認定及法院裁量
      權限之行使，法院應依法本於自由證明法則予以認定，並
      就具體個案情節斟酌決定，如就客觀情事觀察，法院許可
      羈押之裁定在目的與手段間之衡量，並無明顯違反比例原
      則情形，即無違法或不當可言。關於羈押原因之審查，並
      不適用訴訟法上關於認定犯罪之嚴格證明原則，法院得於
      審查羈押應否准許時，僅就卷證資料做形式審查，並適用
      自由證明程序，並不要求至無合理懷疑確信程度。
（二）本件有多名共犯參與，業據被害人A女、B男、楊其學之證
      述及共犯之證述明確，復與有同案被告李彬綺、朱細菁、
      C女、林○涵、余○芝、徐○黛、許○銘等人供述被告參
      與本件強盜案，並亞東紀念醫院99年3月5日受理疑似性侵
      害事件驗傷診斷書及診字第0990078046號診斷證明書、亞
      東紀念醫院99年3月5日診字第0990077928號診斷證明書、
      通聯紀錄、贓物認領保管單、現場照片附卷可稽，堪認被
      告涉犯刑法第32條第2項第2款強盜強制性交罪及第330條
      之結夥3人加重強盜罪犯罪嫌疑重大。被告於警詢及檢察
      官偵訊所為之供述，僅坦承部分犯行，對案情仍多所掩飾
      ，與同案被告李彬綺、朱細菁等人供述不一，且本件另有
      共犯姓名年籍不詳綽號「小朱」、「螃蟹」等尚未到案，
      就與案情有重要關係之事項，難謂無勾串編詞之危險，勢
      將造成訴訟程序難以進行追訴之結果，是確有客觀事證足
      認被告有勾串共犯或證人之高度可能，有非予羈押，顯難
      進行追訴之必要性。
（三）被告羈押與否，原本即因每個被告涉案程度不同，視個案
      情節輕重及訴訟進行階段而定，被告參與犯罪中之角色、
      分工程度、犯後對法律服從性本會有不同，法院因而對其
      等為不同處分，尚難謂違反平等原則，不得執檢察官求刑
      高低或其同案被告犯罪手段較為重大卻未羈押等情，即謂
      羈押被告無羈押之必要。至原審簽發之押票，就觸犯之法
      條雖記載為刑法第332條第2項第2款、第330條第1項、第
      227條第3項。惟原審法院於訊問時即已告知被告其犯罪之
      嫌疑及所犯之罪名，對起訴書所載被告係涉犯刑法第332
      條第2項第2款、第330條第1項二罪以觀，則原審簽發之押
      票所載觸犯之法條顯屬贅載，無礙於羈押要件之認定。是
      被告執此請求撤銷羈押之裁定，均屬無據。
四、原審法院於99年7月19訊問被告甲○○後，認被告涉犯加重
    強盜罪之犯罪嫌疑重大，有勾串共犯或證人之虞，符合刑事
    訴訟法第101條第1項第2款、第3款之情形，裁定予以羈押，
    經核尚無違法之處，抗告意旨仍執前詞指摘原裁定不當，並
    無理由，應予駁回。
據上論斷，應依刑事訴訟法第412條，裁定如主文。
中    華    民    國    99    年    8     月    13    日
                  刑事第七庭審判長法  官  宋明蒼
                                  法  官  游紅桃
                                  法  官  趙功恆
以上正本證明與原本無異。
不得再抗告。
                                  書記官  潘文賢
中    華    民    國    99    年    8     月    13    日

司法院資訊處製作；財團法人民間司法改革基金會備份。
